臺灣雲林地方法院刑事判決　　　　　　　 93年度訴字第652號
檢　察　官　臺灣雲林地方法院檢察署檢察官
被　　　告　丙○○
上列被告因毒品危害防制條例案件，經檢察官提起公訴（93年度
偵字第3954號），被告就被訴事實為有罪之陳述，於聽取當事人
之意見後，本院合議庭裁定改由受命法官獨任以簡式審判程序審
理，判決如下：
    主  文
丙○○連續轉讓第一級毒品，處有期徒刑壹年陸月，緩刑肆年，
緩刑期內付保護管束。扣案之海洛因壹包（淨重零點壹肆公克，
空包裝重零點壹玖公克，含包裝袋壹個）沒收銷燬之。
    事實及理由
壹、程序事項：
    被告丙○○所犯為死刑、無期徒刑、最輕本刑為3 年以上有
    期徒刑之罪或高等法院管轄第一審案件以外之案件，而被告
    就被訴事實為有罪之陳述，經法官告知簡式審判程序之旨，
    並聽取公訴人、被告之意見後，經本院合議庭裁定由受命法
    官獨任進行簡式審判程序，合先敘明。
貳、實體事項：
  一、構成犯罪事實：
      丙○○與甲○○（現已改名為李耀均）為男女朋友，二人
      皆染有施用第一級毒品海洛因之惡習（施用毒品部分業由
      檢察官另行偵辦）。詎丙○○明知海洛因屬政府公告列管
      之第一級毒品，屬違禁品，不得轉讓，竟仍基於轉讓第一
      級毒品之概括犯意，自民國93年7 月間某日起至93年9 月
      10日止，在其位於雲林縣二崙鄉○○村○○路1 之3 號住
      處及甲○○位於雲林縣崙背鄉水尾村水尾31之1 號住處等
      處，連續近10次無償提供第一級毒品海洛因予甲○○施用
      ，每次提供之海洛因數量約為注射針筒2 、3 格。嗣於93
      年9 月10日晚上11時30分許，在甲○○上址住處，為警當
      場查獲，並扣得供丙○○所有之第一級毒品海洛因1 包（
      淨重0.14公克）。
  二、認定犯罪事實所憑之證據及理由：
      (一)被告丙○○於警詢、偵查及本院審理時均坦承上揭犯罪
        事實。
      (二)證人甲○○於93年9 月11日警詢時（警卷第1 至5 頁）
        、於93年9 月11日偵訊時（93年毒偵字第1262號卷第7
        至10頁）證述明確。
      (三)法務部調查局93年10月22日調科壹字第160002425 號鑑
        定通知書（93年毒偵字第1262號卷第22頁）1 份：證明
        扣案之毒品送驗後，確含有海洛因成分，淨重0.14公克
        ，空包裝重0.19公克。
      (四)第一級毒品海洛因1包扣案。
      (五)綜上所述，足認被告自白與事實相符，應可採信，事證
        明確，被告犯行應堪認定。
  三、論罪科刑之理由：
      (一)查海洛因，係毒品危害防制條例第2 條第2 項第1 款所
        定之第一級毒品。是核被告丙○○所為，係犯毒品危害
        防制條例第8 條第1 項之轉讓第一級毒品罪。被告轉讓
        前後持有第一級毒品海洛因之低度行為，應為轉讓第一
        級毒品海洛因之高度行為所吸收，不另論罪。被告先後
        多次轉讓第一級毒品之犯行，時間緊接，犯罪構成要件
        相同，顯係基於概括犯意反覆為之，為連續犯，應依刑
        法第56條規定以一罪論，並加重其刑。
      (二)爰審酌被告無視政府管制毒品之禁令，仍為轉讓第一級
        毒品海洛因行為，戕害他人身心健康，惟念及被告轉讓
        之對象係其男友，轉讓之次數亦未超過10次，每次轉讓
        數量非多，所生危害非鉅，且犯罪後坦承犯行，足見尚
        知悔悟，及被告年僅20歲，未來人生尚漫長，僅高職肄
        業，智慮未深，獨自種田為生，經濟狀況亦不佳等一切
        情狀，量處如主文所示之刑。末查被告前未曾受有期徒
        刑以上刑之宣告，有臺灣高等法院被告全國前案紀錄表
        1 紙在卷可參，徒因一時失慮，致罹刑典，事後已坦承
        犯行，深具悔意，經此論罪科刑教訓，當能知所警惕而
        無再犯之虞，本院綜核各情認上開刑之宣告，以暫不執
        行為適當，併依法宣告緩刑4 年，以啟自新。另為免被
        告因本身自我約束力薄弱，於緩刑期內再觸刑章，認被
        告於緩刑期間內，宜透過觀護人長期予以督導或監管之
        方式，期使被告生活、人際關係趨於正常化，並遵守法
        律規範，故併予宣告緩刑期內付保護管束。
      (三)扣案之第一級毒品海洛因（淨重0.14公克，空包裝重0.
        19公克，含包裝袋1 個），應依毒品危害防制條例第18
        條第1 項前段規定，宣告沒收銷燬。至扣案之注射針筒
        6 支、鏟管2 支，被告供稱係證人甲○○所有，且係供
        施用海洛因所用，顯與轉讓海洛因之犯行無涉，起訴書
        雖有論及，然公訴檢察官並未將之列為本案證據，尚難
        認與本案犯罪有關，爰不予宣告沒收，併此敘明。
  四、適用之法律：
      (一)刑事訴訟法第273 條之1 第1 項、第299 條第1 項前段
        。
      (二)毒品危害防制條例第8 條第1 項、第18條第1 項前段。
      (三)刑法第11條前段、第56條、第74條第1 款、第93條第1
        項。
本案經檢察官乙○○到庭執行職務。
中　　華　　民　　國　　94　　年　　3 　　月　　31　　日
                  刑事第五庭    法  官  廖淑華
 以上正本證明與原本無異。
如不服本判決，應於判決收受後10日內向本院提出上訴狀（須附
繕本）。
                                書記官  張菀純
中　　華　　民　　國　　94　　年　　3 　　月　　31　　日
附錄法條：
毒品危害防制條例第8條
轉讓第1 級毒品者，處一年以上七年以下有期徒刑，得併科新臺
幣一百萬元以下罰金。
轉讓第2 級毒品者，處六月以上五年以下有期徒刑，得併科新臺
幣七十萬元以下罰金。
轉讓第3 級毒品者，處三年以下有期徒刑，得併科新臺幣三十萬
元以下罰金。
轉讓第4 級毒品者，處一年以下有期徒刑，得併科新臺幣十萬元
以下罰金。
前四項之未遂犯罰之。
轉讓毒品達一定數量者，加重其刑至二分之一，其標準由行政院
定之。
